nb: Status for fossilrestaurering: Sammensatt (flere eksemplarer); Svært restaurert; Mindre reparasjon (stabilisert/limt); Moderat reparasjon (fylte sprekker/hakk); Ingen restaurering; Rekonstruert (manglende deler gjenoppbygd); Ukjent; Annet
ru: Статус реставрации окаменелости: Композитный (несколько образцов); Сильно отреставрирован; Мелкий ремонт (стабилизирован / склеен); Умеренный ремонт (заполненные трещины / сколы); Без реставрации; Реконструирован (отсутствующие части восстановлены); Неизвестно; Другое
ko: 화석 복원 상태: 복합(다중 표본); 대폭 복원됨; 경미한 수리(안정화/접착); 중간 수리(균열/깨짐 채움); 미복원; 재건(결실 부분 재구성); 알 수 없음; 기타
da: Restaureringsstatus for fossil: Sammensat (flere eksemplarer); Stærkt restaureret; Mindre reparation (stabiliseret/limet); Moderat reparation (udfyldte revner/skår); Ingen restaurering; Rekonstrueret (manglende dele genopbygget); Ukendt; Andet
lt-LT: Fosilijos restauravimo būsena: Kompozitinis (keli pavyzdžiai); Stipriai atkurtas; Smulkus taisymas (stabilizuotas / suklijuotas); Vidutinis taisymas (užpildyti įtrūkimai / įskilimai); Neatkurtas; Rekonstruotas (atkurtos trūkstamos dalys); Nežinoma; Kita
el: Κατάσταση αποκατάστασης απολιθώματος: Σύνθετο (πολλαπλά δείγματα); Εκτενώς αποκατεστημένο; Μικρής κλίμακας επισκευή (σταθεροποιημένο/κολλημένο); Μέτρια επισκευή (γεμισμένες ρωγμές/θραύσματα); Καμία αποκατάσταση; Ανακατασκευασμένο (έχουν ξαναχτιστεί τα τμήματα που έλειπαν); Άγνωστο; Άλλο
es: Estado de restauración del fósil: Compuesto (múltiples especímenes); Muy restaurado; Reparación menor (estabilizado/pegado); Reparación moderada (grietas/astillas rellenadas); Sin restauración; Reconstruido (secciones faltantes reconstruidas); Desconocido; Otro
nl: Fossiel restauratiestatus: Composiet (meerdere exemplaren); Zwaar gerestaureerd; Kleine reparatie (gestabiliseerd/gelijmd); Matige reparatie (opgevulde scheuren/schilfers); Geen restauratie; Gereconstrueerd (ontbrekende delen herbouwd); Onbekend; Overige
th: สถานะการฟื้นฟูฟอสซิล: ประกอบกัน (หลายชิ้นตัวอย่าง); บูรณะค่อนข้างเยอะ; ซ่อมแซมเล็กน้อย (ทำให้คงตัว/ติดกาว); ซ่อมแซมปานกลาง (อุดรอยร้าว/รอยบิ่น); ไม่มีการบูรณะ; สร้างใหม่ (สร้างส่วนที่หายไปขึ้นมาใหม่); ไม่ทราบ; อื่นๆ
pt-BR: Status de restauração de fósseis: Composto (múltiplos espécimes); Fortemente restaurado; Reparo menor (estabilizado/colado); Reparo moderado (fissuras/lascas preenchidas); Sem restauração; Reconstruído (seções ausentes reconstruídas); Desconhecido; Outro
en: Fossil restoration status: Composite (multiple specimens); Heavily restored; Minor repair (stabilized/glued); Moderate repair (filled cracks/chips); No restoration; Reconstructed (missing sections rebuilt); Unknown; Other
ro-RO: Starea restaurării fosilelor: Compozit (mai multe specimene); Puternic restaurat; Reparație minoră (stabilizat/lipit); Reparație moderată (fisuri/ciobituri umplute); Fără restaurare; Reconstruit (secțiuni lipsă refăcute); Necunoscut; Altele
sv: Status för fossilrestaurering: Komposit (flera exemplar); Kraftigt restaurerad; Mindre reparation (stabiliserad/limmad); Måttlig reparation (fyllda sprickor/flisor); Ingen restaurering; Rekonstruerad (saknade delar uppbyggda); Okänd; Övrigt
bg-BG: Статус на реставрация на фосила: Композитен (множество екземпляри); Силно реставриран; Малка поправка (стабилизиран/залепен); Умерена поправка (запълнени пукнатини/отчупвания); Без реставрация; Реконструиран (възстановени липсващи участъци); Неизвестно; Друго
it: Stato di restauro dei fossili: Composito (esemplari multipli); Fortemente restaurato; Riparazione minore (stabilizzato/incollato); Riparazione moderata (crepe/scheggiature riempite); Nessun restauro; Ricostruito (sezioni mancanti ricostruite); Sconosciuto; Altro
vi: Tình trạng phục hồi hóa thạch: Hỗn hợp (nhiều mẫu vật); Phục hồi nhiều; Sửa chữa nhỏ (ổn định/dán keo); Sửa chữa vừa (lấp đầy vết nứt/mẻ); Không phục hồi; Tái tạo (xây dựng lại các phần bị thiếu); Không xác định; Khác
de: Restaurierungsstatus des Fossils: Komposit (mehrere Exemplare); Stark restauriert; Leichte Reparatur (stabilisiert/geklebt); Moderate Reparatur (Risse/Löcher gefüllt); Keine Restaurierung; Rekonstruiert (fehlende Teile nachgebaut); Unbekannt; Sonstiges
hu: Fosszilis helyreállítási állapot: Kompozit (több példányból); Erősen restaurált; Kisebb javítás (stabilizált/ragasztott); Közepes javítás (kitöltött repedések/törések); Nincs restaurálva; Rekonstruált (hiányzó részek újraépítve); Ismeretlen; Egyéb
pt-PT: Estado de restauração de fósseis: Composto (múltiplos espécimes); Fortemente restaurado; Reparação menor (estabilizado/colado); Reparação moderada (fendas/lascas preenchidas); Sem restauro; Reconstruído (secções em falta reconstruídas); Desconhecido; Outro
hr-HR: Status obnove fosila: Kompozitni (više primjeraka); Znatno obnovljeno; Manji popravak (stabilizirano/zalijepljeno); Umjereni popravak (popunjene pukotine/krhotine); Bez obnove; Rekonstruirano (izgrađeni dijelovi koji nedostaju); Nepoznato; Ostalo
fi: Fossiilien ennallistamisen tila: Komposiitti (useita näytteitä); Voimakkaasti entisöity; Pieni korjaus (stabiloitu/liimattu); Kohtalainen korjaus (täytettyjä halkeamia/lohkeamia); Ei entisöity; Uudelleenrakennettu (puuttuvat osat rakennettu); Tuntematon; Muu
sk-SK: Stav obnovy fosílií: Zložené (viaceré exempláre); Výrazne obnovené; Menšia oprava (stabilizované/zlepené); Stredná oprava (vyplnené praskliny/odštiepenia); Žiadna obnova; Rekonštruované (chýbajúce časti dorobené); Neznáme; Iné
ja: 化石復元状況: 複合 (複数標本); 大幅な修復あり; 軽度の修復 (安定化/接着); 中度の修復 (ひび割れ/欠けの充填); 修復なし; 再構築済み (欠損部分の再建); 不明; その他
tr: Fosillerin restorasyon durumu: Kompozit (birden fazla örnek); Yoğun şekilde restore edilmiş; Küçük onarım (stabilize edilmiş/yapıştırılmış); Orta derecede onarım (doldurulmuş çatlaklar/kırıklar); Restorasyon yok; Yeniden yapılandırılmış (eksik bölümler yeniden yapılmış); Bilinmiyor; Diğer
sl-SI: Stanje obnove fosilov: Kompozit (več primerkov); Močno obnovljeno; Manjše popravilo (stabilizirano/zlepljeno); Zmerno popravilo (zapolnjene razpoke/okruški); Brez obnove; Rekonstruirano (znova zgrajeni manjkajoči deli); Neznano; Drugo
pl: Status renowacji skamieniałości: Kompozyt (kilka okazów); Silnie odrestaurowany; Drobna naprawa (ustabilizowany/sklejony); Umiarkowana naprawa (wypełnione pęknięcia/ubytki); Bez renowacji; Zrekonstruowany (odbudowane brakujące sekcje); Nieznany; Inny
cs: Stav obnovy fosilií: Kompozitní (z více vzorků); Silně restaurovaná; Drobná oprava (stabilizovaná/slepená); Střední oprava (vyplněné praskliny/odštěpky); Bez restaurování; Rekonstruovaná (chybějící části domodelované); Neznámý; Jiné
fr: État de restauration du fossile: Composite (plusieurs spécimens); Fortement restauré; Réparation mineure (stabilisé/collé); Réparation modérée (fissures/éclats comblés); Aucune restauration; Reconstruit (sections manquantes refaites); Inconnu; Autre
zh-CN: 化石修复状态: 复合（多个标本）; 重度修复; 轻度修复（稳定/粘合）; 中度修复（填补裂缝/缺口）; 未修复; 重建（重建缺失部分）; 未知; 其他
zh-TW: 化石修復狀態: 複合 (多個標本); 重度修復; 輕度修復 (加固/黏合); 中度修復 (填補裂縫/缺口); 無修復; 重建 (重建缺失部分); 未知; 其他